【裁判字號】    95,抗,150
【裁判日期】    951128
【裁判案由】    本票裁定強制執行
【裁判全文】
臺灣臺南地方法院民事裁定               95年度抗字第150號
抗  告  人  甲○○
相  對  人  台新國際商業銀行股份有限公司
法定代理人  乙○○
上列抗告人因與相對人台新國際商業銀行股份有限公司間本票裁
定強制執行事件，對於中華民國95年10月4日本院95年度票字第1
1477號裁定提起抗告，本院裁定如下：
    主    文
抗告駁回。
抗告程序費用新台幣壹仟元由抗告人負擔。
    理    由
一、本件抗告意旨略以：抗告人之母親自民國94年7月起，於每
    月20日前均代抗告人繳納新台幣（下同）14,000元予相對人
    ，是本件借款餘額與裁定內容有差異，且抗告人因擔任朋友
    之保證人，經濟狀況困窘，盼能與相對人協商，為此提起抗
    告，請求廢棄原裁定。
二、按執票人向本票發票人行使追索權時，得聲請法院裁定後強
    制執行，票據法第123條定有明文。又本票執票人依上開規
    定聲請法院裁定許可對發票人強制執行，係屬非訟事件，此
    項聲請之裁定，僅依非訟事件程序，就本票形式上之要件是
    否具備，以審查強制執行許可與否，並無確定實體上法律關
    係存否之效力，如發票人就票據債務之存否有爭執時，應由
    發票人提起確認之訴，以資解決，亦有最高法院56年台抗字
    第714號及57年台抗字第76號判例意旨可資參照。
三、經查，相對人主張其執有抗告人於94年6月17日所簽發之本
    票1紙，內載金額30萬元，到期日95年6月19日，並免除作成
    拒絕證書，詎於到期日後為付款之提示，竟不獲兌現，尚欠
    272,303元未獲付款，爰依票據法第123條規定聲請裁定許可
    強制執行等情，業據提出與其所述相符之本票1紙為證，且
    經本院依形式上審核該紙本票應記載事項均記載齊備，並無
    票據無效情形存在，抗告人既為發票人，自應負發票人責任
    ，故原審依據相對人所提出本票為形式上判斷，據以准許強
    制執行，其裁定並無違誤。且縱認抗告人前揭抗辯意旨所稱
    屬實，抗告人對系爭本票係其所簽發一節，並無爭議，僅爭
    執清償之數額，則該抗辯乃係實體上之爭執，應由抗告人另
    行提起訴訟，以資解決，本件非訟程序不得加以審究，仍應
    為許可強制執行之裁定。從而，原審裁定准予強制執行，核
    無不合，抗告人猶執前詞，指摘原裁定不當，為無理由，應
    予駁回。
四、又按非訟事件，依法應由關係人負擔費用者，法院裁定命關
    係人負擔時，應一併確定其數額；非訟事件程序費用之負擔
    ，有相對人者，準用民事訴訟法有關訴訟費用之規定，非訟
    事件法第24條第1項及第21條第2項定有明文。本件抗告業經
    駁回在案，依上開法條規定，本院應予確定訴訟費用額。茲
    因抗告人提起本件抗告，除繳納抗告費1,000元外，未有其
    餘訴訟費用之支出。是以，本件應由抗告人負擔之訴訟費用
    額確定為1,000元。
五、據上論結，本件抗告為無理由，依非訟事件法第46條、第21
    條第2項、第24條第1項，民事訴訟法第495條之1第1項、第4
    49條第1項、第78條，裁定如主文。
中    華    民    國    95    年    11    月    28    日
                  民事第二庭   審判長法  官  翁金緞
                                     法  官  李杭倫
                                     法  官  洪榮家
以上正本證明與原本無異。
如不服本裁定，僅得於收受本裁定正本送達後10日內，以適用法
規顯有錯誤為理由，向本院提出再抗告狀，（須附繕本1份及繳
納再抗告裁判費新臺幣1,000元），經本院許可後始可再抗告。
中    華    民    國    95    年    11    月    28    日
                                     書記官  吳信助


司法院資訊處製作；財團法人民間司法改革基金會備份。
